【裁判字號】    92,交抗,742
【裁判日期】    921030
【裁判案由】    違反道路交通管理處罰條例
【裁判全文】
臺灣高等法院交通事件裁定                        九十二年度交抗字第七四二號
    抗  告  人
    即受處分人  甲○○
右抗告人因違反道路交通管理處罰條例案件，不服臺灣士林地方法院，中華民國九十
二年五月二十八日所為裁定（九十二年度交聲字第二五六號），提起抗告，本院裁定
如左：
    主  文
抗告駁回。
    理  由
一、按汽車駕駛人，行經有燈光號誌管制之交岔路口闖紅燈者，處新台幣一千八百元
    以上五千四百元以下罰鍰，道路交通管理處罰條例第五十三條定有明文。次按汽
    車駕駛人有同條第五十三條之情形者，除依原條款處罰鍰外，各記違規點數三點
    ，同條例第六十三條第一項第三款亦定有明文。
二、原處分認異議人即受處分人於民國（下同）九十一年九月二十九日七時二十五分
    許，騎乘車牌號碼ＣＧＵ｜九七七號重型機車，在台北市○○區○○街與北投路
    口，為台北市府警察局交通警察大隊北投分隊員警攔停舉發「闖紅燈」違規，乃
    依道路交通管理處罰條例第五十三條規定，處罰鍰新台幣（下同）四千元，並依
    同條例第六十三條第一項第三款規定記違規點數三點。
三、本件受處分人異議及抗告理由謂舉發單位的舉發並無任何證據，而且舉發單位也
    沒有提出舉發違反道路交通管理事件通知單的簽名或照片，有違憲舉發。受處分
    人如有闖紅燈之行為，員警理應鳴笛才是，受處分人認本身並未闖紅燈，所以才
    拒絕簽名云云。
四、經查，（一）受處分人騎乘機車於九十一年九月二十九日七時二十五分許，沿台
    北市○○區○○路東向西行駛，行經北投路口時，在號誌為紅燈的狀態下，不依
    號誌指示停等並闖紅燈穿越北投路，適有執行巡邏勤務的台北市政府警察局交通
    警察大隊北投分隊警員劉竣明沿北投路北往南行駛，恰巧抵達三合路口，目睹異
    議人前開違規闖紅燈之行為，為取締違規車輛，因而右轉攔截違規機車，並在中
    央南路二段攔下異議人所騎乘違規機車之情事，已據證人即當時開單取締違規之
    警員劉竣明於原審到庭結證明確。（二）而道路交通管理處罰條例第七條之二第
    一項第一款規定汽車駕駛人有闖紅燈之情形，當場不能或不宜攔截製單舉發，得
    對汽車所有人逕行舉發處罰，因此本件員警在取締闖紅燈的交通違規事件上，若
    無不能或不宜截製單舉發之情，當然可由警員攔截製單舉發，而且沒有提出照片
    舉發的必要，本件既查無不能或不宜攔截舉發之情，則警員於取締時，當然可以
    攔製單舉發。（三）又警察機關未在不可歸責事由所有的路口架設照相取締器材
    ，此為一般人所認識的事實，因此，並不是每件交通違規事件均有照片可供佐證
    ，受處人陳稱應提出照片佐證，漠視取締警員在執行巡邏勤務時目擊異議人違規
    闖紅燈的事實，所辯尚屬無據，本件員警舉發行為並無不法，自無違憲之情。（
    四）按有關攔截舉發，依道路交通管理處罰條例第七條之二之規定，並無鳴笛示
    警之明文，本件員警在取締時縱未鳴笛，亦與法無違，並不影響本件取締之效力
    。（五）而受處分人所辯：警察攔截理由是伊行照過期，之後才又舉發他闖紅燈
    云云，但查，前開證人劉竣明於原審時已證實，係因目睹受處分人違規闖紅燈才
    攔截舉發，之前並不知道受處分人行照逾期之事等語。按以受處人所有行照有無
    逾期，員警未察看如何知悉行照過期，受處分前開所辯顯屬無據，且益證其所辯
    未闖紅燈云云之不實。（六）原審依前開理由因認原處分機關依首揭規定所為處
    罰並無不當之處，認異議人聲明並無理由，駁回其異議，並無不合。
五、抗告人抗告意旨仍執前詞指摘原裁定不當，請求撤銷原裁定，另為適法裁定，核
    無理由，抗告應予駁回。
六、據上論結，應依道路交通管理處罰條例第八十九條、道路交通案件處理辦法第二
    十六條，刑事訴訟法第四百十二條，裁定如主文。
中      華      民      國    九十二    年      十      月      三十    日
                              臺灣高等法院交通法庭
                                  審判長法  官  許  增  男
                                        法  官  陳  孟  瑩
                                        法  官  周  煙  平
右正本證明與原本無異。
不得再抗告。
                                        書記官  蕭  麗  珍
中      華      民      國    九十二    年     十一     月      五      日


司法院資訊處製作；財團法人民間司法改革基金會備份。
